【裁判字號】    89,易,832
【裁判日期】    900313
【裁判案由】    竊盜
【裁判全文】
臺灣苗栗地方法院刑事判決                          八十九年度易字第八三二號
    公  訴  人  臺灣苗栗地方法院檢察署檢察官
    被      告  丙○○
                原名楊正傑）.
右列被告因竊盜案件，經檢察官提起公訴（八十九年度偵字第二二六四號）及移送併
案審理（八十九年度偵字第四八五○號），本院判決如左：
    主  文
丙○○共同連續攜帶兇器竊盜，累犯，處有期徒刑壹年貳月。
扣案之中心衝壹支、瑞士刀壹支及鑰匙壹支均沒收。
    事  實
一、丙○○（原名楊正傑）曾有多次竊盜前科，最近一次於民國八十七年四月二十九
    日因竊案及麻藥案件，經臺灣高等法院判處應執行有期徒刑一年十月確定，於八
    十九年一月六日假釋出獄，甫於八十九年四月十九日假釋期滿，視為有期徒刑執
    行完畢。詎其猶不知悔改，基於概括之犯意，先於八十九年六月九日凌晨三時五
    十分許，與成年人丁○○（另由臺灣高等法院臺中分院審理中），二人基於共同
    意圖為自己不法所有之犯意聯絡，由丁○○騎乘機車搭載丙○○，丙○○則持其
    所有客觀上足以為兇器之用之中心衝一支及瑞士刀一支，一同前往苗栗縣苗栗市
    福星里陽光別墅停車場前，丁○○將未熄火之機車停放該處把風、接應，丙○○
    則持上開中心衝敲破甲○○所有之車號Ｑ八–八一七八號自用小客車之左前車窗
    玻璃（毀損部分未據告訴），竊取該車內之行動電話一支，得手後，二人隨即騎
    乘機車離去，惟因遭甲○○之子王佳正發覺，遂與其兄王任強一同圍捕丁○○、
    丙○○，待追至附近之甲桂林大廈後面巷道時，丙○○跳車逃逸，適為王家兄弟
    追獲，並自丙○○身上起出上揭行動電話一支及作案工具瑞士刀、中心衝各一支
    ，而丁○○逃逸，嗣經警循線查獲。丙○○又基於同一意圖為自己不法所有之概
    括犯意，復於八十九年九月十五日凌晨一時四十二分許，在苗栗縣苗栗市○○路
    八四九號美樂蛋糕店前，以其所有之鑰匙一支，竊取乙○○所有之ＩＣＬ–○五
    二號重型機車得手，將該機車作為代步工具使用後，棄置在苗栗縣苗栗市苗栗高
    級商業職業學校前之鐵路橋下，其作案過程為美樂蛋糕店內監視器錄下，經乙○○提供該錄影帶予警局，經警循線查獲，並扣得鑰匙一支。
二、案經苗栗縣警察局苗栗分局報請臺灣苗栗地方法院檢察署檢察官偵查起訴，及聲
    請併案審理（該署八十九年度偵字第四八五○號）。
    理  由
一、訊據被告丙○○（原名楊正傑）對於八十九年六月九日之犯行於警訊、偵查及審
    理時均坦承不諱，惟於偵查及審理時辯稱丁○○並不知情，二人非共同行竊云云
    ，經查其與丁○○共同行竊之事實，業據被告於警訊及偵查時供明在卷（見偵查
    卷第五頁、第二四頁反面），核與被害人甲○○於警訊及偵查時指述之失竊情節
    相符，並經證人即甲○○之子王佳正、王任強供證屬實，且有贓物認領保管單附
    卷可憑，復有被告之作案用之中心衝、瑞士刀各一支扣案足證。且同案共犯丁○○於偵審時自承二人共同至苗栗縣苗栗市陽光別墅停車場，嗣其載被告回家，又
    一同回去陽光別墅停車場，被告要其等他，其看見被告走至該自小客車前，其有
    聽到砸破玻璃聲，接著被告就坐上其機車，叫其趕快騎走等語，而被告亦供承係
    丁○○指出是那台車的（見偵查卷第三八頁、九十年一月七日訊問筆錄、九十年
    二月二十七日審理筆錄），其看到該車內有行動電話，遂叫丁○○載其回家拿了
    十字衝後再回去的（見偵查卷第三九頁、九十年一月七日訊問筆錄、九十年二月
    二十七日審理筆錄），當時丁○○騎機車離其約十多公尺，而且機車是在發動狀
    態（見偵查卷第三七頁反面）等語，衡情若丁○○不知情，豈會自上開陽光別墅
    停車場載被告回家拿取作案用之十字衝後又載其回該處，且未將機車熄火在案發
    現場附近等候並與被告共同逃逸之理，若謂其不知當時係行竊他人之財物，孰能
    信之？是被告翻異前供，無非諉卸之詞，不足採信，事證明確，此部分之犯行洵
    堪認定。
二、至被告於八十年九月十五日之犯行，訊據被告於警訊及審理時坦承不諱，核與被
    害人乙○○於警訊時指訴失竊情節相符，並有贓物認領保管單及車輛竊盜、車牌
    失竊資料個別查詢報表各一紙附卷可憑，且有被害人乙○○提供之監視錄影帶一
    捲及被告作案用之自備鑰匙一支扣案可資佐證，堪認被告自白與事實相符，足以
    採信。被告此部分之犯行，事證明確，被告犯行堪以認定。
三、按刑法第三百二十一條第一項第三款之「兇器」，係指具有危害性、危險性，可
    資為行兇之器具或用物而言，凡依社會一般觀念，足認為有使人生命、身體、安
    全發生危險性之器具，均屬之，且只須在竊盜當時攜帶為已足。查被告與共犯丁○○攜帶前往行竊之中心衝、瑞士刀等物，依社會一般觀念，均足認為屬於有使
    人生命、身體、安全發生危險性之器具，應屬「兇器」無訛。故核被告於八十九
    年六月三日之所為，係犯刑法第三百二十一條第一項第三款攜帶兇器之加重竊盜
    罪。被告於八十九年九月十五日以自備之鑰匙竊取機車得手部分，係犯刑法第三
    百二十條第一項之竊盜罪。被告與丁○○間，就上開八十九年六月九日竊盜一罪
    ，有犯意聯絡及行為分擔，為共同正犯。被告所犯上開二罪間，時間緊接，所犯
    又係犯罪構成要件相同之罪，顯係基於概括之犯意反覆為之，應依連續犯之規定
    ，從重論論以刑法第三百二十一條第一項第三款之攜帶兇器竊盜罪，並加重其刑
    。被告上開八十九年九月十五日之犯行，雖未據公訴人起訴，然與前開經本院論
    罪科刑之竊盜部分，有連續犯之裁判上一罪，本院自得併予審理。被告有事實欄
    記載之犯罪科刑執行情形，有臺灣高等法院檢察署刑案紀錄簡覆表一份在卷可稽
    ，其於五年內再犯本件有期徒刑以上之罪，為累犯，應依刑法第四十七條之規定
    遞加重其刑。爰審酌被告有多次前科，素行不良，且於查獲交保後又再行竊，足
    見其並無悔悟，及其犯罪手段、目得、所生之危害、所得之利益暨犯罪後態度等
    一切情狀，判決如主文所示之刑。扣案之中心衝、瑞士刀、鑰匙各一支，均為被
    告所有且係供犯罪所用之物，併予宣告沒收。
據上論斷，應依刑事訴訟法第二百九十九條第一項前段，刑法第二十八條、第五十六
條、第三百二十一條第一項第三款、第四十七條、第三十八條第一項第二款，判決如
主文。
本案經檢察官蔡宗熙到庭執行職務。
中    華    民    國    九十      年      三        月       十三       日
                                    臺灣苗栗地方法院刑事第二庭
                                        法  官  陳  慧  萍
右正本證明與原本無異。
如不服本判決，應於送達後十日內向本院提出上訴狀(須附繕本)，上訴於台灣高等
法院台中分院。
                                        書記官  陳  建  分
中    華    民    國    九十      年      三        月       十三       日
附錄論罪科刑法條
刑法第三百二十一條：
  犯竊盜罪而有左列情形之一者，處六月以上五年以下有期徒刑：
    一  於夜間侵入住宅或有人居住之建築物、船艦，或隱匿其內而犯之者。
    二  毀越門扇、牆垣或其他安全設備而犯之者。
    三  攜帶兇器而犯之者。
    四  結夥三人以上而犯之者。
    五  乘火災、水災或其他災害之際而犯之者。
    六  在車站、埠頭而犯之者。
  前項之未遂犯罰之。
刑法第三百二十條第一項：
  意圖為自己或第三人不法之所有，而竊取他人之動產者，為竊盜罪，處五年以下
  有期徒刑、拘役或五百元以下罰金。


司法院資訊處製作；財團法人民間司法改革基金會備份。
